臺灣高等法院交通事件裁定　　　　　　100年度交抗字第188號
抗　告　人
即受處分人　張武順
上列抗告人因違反道路交通管理處罰條例案件，不服臺灣臺北地
方法院，中華民國99年12月31日所為99年度交聲字第1893號裁定
（原處分案號：臺北市交通事件裁決所99年11月16日北市裁罰字
第裁22-L00000000號），提起抗告，本院裁定如下：
    主  文
抗告駁回。
    理  由
一、原裁定意旨略以：抗告人即即受處分人張武順於民國九十九
    年九月二十九日下午二時五十七分許，駕駛車牌號碼GD–29
    45自用小客車（下稱自小客車），沿嘉義縣嘉一六八線東往
    西方向行駛，行經該路段與小康榔一路口，有「闖紅燈（紅
    燈迴轉）」之交通違規行為，經警錄影蒐證並當場攔停舉發
    ，抗告人不服提出申訴，經原舉發機關調查後，仍認抗告人
    有交通違規行為，由原處分機關臺北市交通事件裁決所依道
    路交通管理處罰條例第五十三條第一項、違反道路交通管理
    事件統一裁罰基準及處理細則第四十一條、第四十三條、第
    四十四條及第六十七條等規定，於九十九年十一月十六日以
    北市裁罰字第裁22-L00000000號裁決書裁處抗告人罰鍰新臺
    幣（下同）二千七百元，並依道路交通管理處罰條例第六十
    三條第一項第三款規定，記違規點數三點。抗告人雖以其考
    領駕駛執照係以筆試滿分通過，駕駛車輛近四十年之久，平
    日遇交岔路口三色交通號誌，均係等候紅燈亮起時為迴轉。
    又依道路交通管理處罰條例規定，並未明定紅燈亮起不得迴
    轉，抗告人以上述方式迴轉行車，合於規定。再紅燈迴轉與
    闖紅燈行車應有不同，舉發警員認定抗告人有闖紅燈交通違
    規行為，亦於法不合。原處分機關所為裁處，自於法有違云
    云，聲明異議。惟查：(一)按汽車駕駛人，行經有燈光號誌管
    制之交岔路口闖紅燈者，處新臺幣一千八百元以上五千四百
    元以下罰鍰，道路交通管理處罰條例第五十三條第一項定有
    明文。次按汽車駕駛人有前開第五十三條規定之情形者，除
    依該條處罰鍰外，並予記違規點數三點，同條例第六十三條
    第一項第三款亦有明文規定。(二)抗告人有上述紅燈迴轉行車
    行為等情，業經抗告人自承其情，並有舉發警員蒐證錄影翻
    拍照片在卷可稽，堪以認定。(三)行車管制號誌各燈號顯示之
    意義如左：圓形紅燈(1)車輛面對圓形紅燈表示禁止通行，不
    得超越停止線或進入路口。(2)車輛面對與圓形紅燈同亮之箭
    頭綠燈時，得依箭頭綠燈之指示行進。(3)在未設行人專用號
    誌之處，行人面對圓形紅燈時，不管有無箭頭綠燈皆禁止通
    行，道路交通標誌標線號誌設置規則第二百零六條第五款定
    有明文。又車輛面對圓形紅燈時仍逕予穿越路口至銜接路段
    ，含左轉、直行、迴轉及右轉（依箭頭綠燈允許行駛者除外
    ）即視為闖紅燈之行為，亦有卷附交通部八十二年四月二十
    二日交路字第009811號函釋可資參照，足認道路交通管理
    處罰條例第五十三條第一項所定闖紅燈違規行為，包含紅燈
    迴轉甚明。以抗告人自承合法考領駕駛執照，並有證號查詢
    汽車駕駛人資料在卷可佐，則對於駕車行經設有燈光號誌管
    制之交岔路口，應遵守燈光號誌之道路交通安全規則，理應
    知之甚詳，豈能諉為不知其於交岔路口號誌紅燈時迴轉，已
    屬交通違規行為。何況，交岔路口紅綠燈之設置，本在避免
    車流無序交織造成危險，或行人可安全通行之時間不明，以
    致影響安全及造成不便。抗告人自應恪遵相關規定，維護交
    通秩序，確保所有用路人之交通安全。抗告人所辯上情，顯
    屬無據（或誤解交通法規之涵義），自不足取。本件事證明
    確，抗告人確有上述交通違規行為，自堪認定。(四)綜上，抗
    告人既有於前揭時、地，駕駛自小客車，行經有燈光號誌管
    制之交岔路口闖紅燈之違規行為。而依違反道路交通管理事
    件統一裁罰基準表所定之裁罰基準，自用小客車駕駛人行經
    有燈光號誌管制之交岔路口而闖紅燈，於應到案期限內到案
    聽候裁決者，裁處罰鍰二千七百元，並記違規點數三點。抗
    告人於收受上開舉發通知單後，已於應到案日期前（九十九
    年十月十四日）之九十九年十月十三日到案，並提出申述等
    情，有交通違規陳述單影本附卷可稽。從而，原處分機關依
    道路交通管理處罰條例第五十三條第一項規定，裁處抗告人
    罰鍰二千七百元，並依第六十三條第一項第三款規定，記違
    規點數三點，核無違誤。抗告人聲明異議，為無理由，應予
    駁回等語。
二、原裁定認事用法，經核於法並無不合。抗告意旨就原裁定所
    為論述說明，有何違法不當，未置一詞，而仍執陳詞，指摘
    原裁定不當，為無理由，應予駁回。
三、據上論結，應依道路交通案件處理辦法第25條，刑事訴訟法
    第412條，裁定如主文。
中    華    民    國   100    年    2     月    25    日
                 刑事第二十四庭 審判長法  官  李錦樑
                                      法  官  張惠立
                                      法  官  朱瑞娟
以上正本證明與原本無異。
不得再抗告。
                                      書記官  呂懿庭
中    華    民    國   100    年    2     月    25    日